臺灣板橋地方法院刑事裁定　　　　　　 94年度金重訴字第6號
公　訴　人　臺灣板橋地方法院檢察署檢察官
被　　　告　辰○○
　　　　　　　　　　（現羈押於臺灣臺北看守所）
選任辯護人　何春源律師
上列被告因違反證券交易法等案件，經檢察官提起公訴（94年度
偵字第14167 號、第19428 號、第21299 號、94年度偵緝字第24
55號、第2456號），本院裁定如下：
    主  文
辰○○應予羈押並禁止接見、通信。
    理  由
一、本件被告辰○○前經檢察官於偵查中聲請羈押，經本院於民
    國94年8 月20日以94年度聲羈字第566 號裁定准予羈押並禁
    止接見、通信在案，再於94年11月20日延長羈押2 月並禁止
    接見、通信。嗣經檢察官於94年12月12日提起公訴，於同年
    月15日繫屬本院，合先敘明。
二、按被告經法官訊問後，認為犯罪嫌疑重大，而有左列情形之
    一，非予羈押，顯難進行追訴、審判或執行者，得羈押之︰
    一、逃亡或有事實足認為有逃亡之虞者。二、有事實足認為
    有湮滅、偽造、變造證據或勾串共犯或證人之虞者。三、所
    犯為死刑、無期徒刑或最輕本刑為5 年以上有期徒刑之罪者
    。刑事訴訟法第101 條第1 項定有明文。而關於羈押與否之
    審查，其目的僅在判斷有無實施羈押強制處分之必要，並非
    認定被告有無犯罪之實體審判程序，故關於羈押之要件，無
    須經嚴格證明，以經釋明得以自由證明為已足；至於被告是
    否成立犯罪，乃本案實體上應予判斷之問題。再者，有無羈
    押被告之必要，係屬為保全被告使訴訟程序得以順利進行，
    或為保全證據或為保全對被告刑罰之執行目的，而對被告實
    施人身強制處分權。故審酌被告有無羈押必要，除被告犯罪
    嫌疑已屬重大外，自當基於訴訟進行程度、犯罪性質、犯罪
    實際情狀及其他一切情事，審慎斟酌有無上開保全目的，依
    職權妥適裁量，俾能兼顧國家刑事追訴、刑罰權之順暢執行
    及人權保障。
三、經查：
  (一)被告辰○○與共同被告即泰暘集團之成員丑○○、辛○○、
    甲○○、丙○○、寅○○、子○○及銳普電子股份有限公司
    （下稱銳普公司）董事長壬○○、廠商卯○○等九人，經檢
    察官以涉嫌多次與三稽國際股份有限公司（下稱三稽公司）
    、先嘉股份有限公司（下稱先嘉公司）、敏矩實業有限公司
    （下稱敏矩公司）、瑋茂實業有限公司（下稱瑋茂公司）、
    月光燈科技股份有限公司（下稱月光燈公司）、巨點國際股
    份有限公司（下稱巨點公司）、騏正光電企業股份有限公司
    （下稱騏正公司）、TOPFORCE公司等多家公司，以假交易而
    預付貨款之方式，使銳普公司自94年1 月13日起陸續將高達
    新臺幣（下同）975,673,916 元之款項匯入泰暘集團指定之
    帳戶，掏空銳普公司之犯罪事實，有銳普公司與三稽公司、
    先嘉公司、巨點公司、騏正公司、TOPF ORCE 公司間傳票正
    本、銳普公司存摺影本、預付款相關傳票正本、預付款項資
    料明細、三稽公司、先嘉公司、敏矩公司、瑋茂公司、月光
    燈公司、巨點公司、騏正公司等公司基本資料，共同被告壬○○、丑○○、卯○○、子○○、丙○○、寅○○於警詢及
    偵查中之供述、卷附之合作協議書、被告辰○○於警詢及偵
    查中之供述、證人林家璇、癸○○、謝德憲、庚○○、李仲
    銘、古金城、乙○○、李裕源於警詢及偵查中之證述、頭寸
    明細表、證人鄭再聖、丁○○於警詢中之證述（詳如起訴書
    證據清單及待證事實欄所載）。
  (二)依檢察官提出上開證據所示，已足認被告辰○○涉有違反證
    券交易法第171 條第1 項第3 款、第2 項、刑法第342 條第
    1 項、第216 條、第215 條、商業會計法第71條第1 款等罪
    ，犯罪嫌疑重大，且共同被告辛○○、甲○○在逃，亦有事
    實足認有勾串共犯之虞，再被告辰○○所犯之證券交易法第
    171 條第1 項第3 款、第2 項之罪又係最輕本刑為5 年以上
    有期徒刑之罪，合於刑事訴訟法第101 條第1 項第2 款、第
    3 款所定之情形，非予羈押，顯難進行審判，認有羈押必要
    ，於94年12月15日執行羈押並禁止接見、通信。
  (三)至被告辰○○雖辯稱：伊係依辛○○之指示以匯款方式向廠
    商買貨，但伊並非實際負責銀行作業之人，僅是因提領金額
    龐大，派伊當保鑣；另起訴書第7 頁整段係不實指控，檢察
    官並未讓伊與己○○對質；又起訴書第26頁第3 點並非伊警
    詢之本意，另第4 、6 點係同一條，第5 點並非伊全部工作
    內容，但被凸顯，且伊從未供稱子○○及寅○○要求伊假冒
    採購人員，再第7 、9 、10點亦係同一條，第5 、6 、7 、
    9 、10點部分，伊係供稱丙○○轉達辛○○之指示，而非指
    稱係丙○○指示，再第11點部分係前後顛倒，伊係以業界常
    規解釋訂單方式，至銳普公司報價單之核章程序，係銳普戊○○負責之業務，但依證人戊○○之證述，顯見銳普公司係
    先開立發票再開立採購單，與一般原則相反。況伊只是單純
    員工，且原係三稽公司之員工，於94年6 月份才轉任銳普公
    司，伊並未參假交易，自與刑法第28條共同正犯規定不符，
    且伊並未從中獲利，又主動至北機組說明，沒有逃亡之虞；
    另在逃主嫌辛○○從88年就在逃，其他四個董事也不知道辛○○之真名，如有串證之虞，檢察官不是很容易就抓到辛○○，況伊自94年8 月1 日開始就沒有辛○○之消息；另伊父
    母親均已退休，伊又係獨子，須工作扶養家計云云。惟就被
    告辯稱對假交易部分均不知情，並質疑證人己○○之證述及
    起訴書誤解並任意切割其供述云云，均尚待本院於審理時詳
    加審究及釐清，實難僅憑被告辯解而率予採信。至被告辯稱
    係主動到案說明，並無逃亡之虞部分，並非本院據以羈押之
    理由，此部分辯解，同無可採。
四、綜上所述，被告辰○○涉犯證券交易法第171 條第1 項第3
    款、第2 項、刑法第342 條第1 項、第216 條、第215 條、
    商業會計法第71條第1 款等罪，犯罪嫌疑重大，且共同被告
    辛○○、甲○○在逃，亦有事實足認有勾串共犯之虞，再被
    告所犯之證券交易法第171 條第1 項第3 款、第2 項之罪部
    分係法定本刑為7 年以上有期徒刑，得併科新臺幣2,500 萬
    元以上5 億元以下罰金，係最輕本刑為5 年以上有期徒刑之
    罪，合於刑事訴訟法第101 條第1 項第2 款、第3 款所定之
    情形，非予羈押，顯難進行審判，認有羈押並禁止接見、通
    信之必要，爰裁定如主文。
中　　華　　民　　國　　94　　年　　12　　月　　15　　日
                  刑事第三庭    審判長法　官  李麗玲
                                      法  官  張兆光
                                      法  官  鄧雅心
以上正本證明與原本無異。
如不服本裁定應於送達後5 日內向本院提出抗告狀。
                                      書記官　黃美雲
中　　華　　民　　國　　94　　年　　12　　月　　15　　日
